【裁判字號】    98,訴,544
【裁判日期】    980403
【裁判案由】    強盜
【裁判全文】
臺灣臺中地方法院刑事判決          98年度訴字第544號
公  訴  人  臺灣臺中地方法院檢察署檢察官
被      告  甲○○
                    國民
                      樓
指定辯護人  本院公設辯護人  丁○○
上列被告因強盜案件，經檢察官提起公訴（98年度偵字第2080號
），本院判決如下：
    主  文
甲○○犯攜帶兇器強盜罪，處有期徒刑柒年貳月，扣案之檳榔刀
壹把、白色安全帽壹頂、藍色口罩壹個及黑色手套壹副，均沒收
；又犯攜帶兇器強盜罪，處有期徒刑柒年貳月，扣案之檳榔刀壹
把、白色安全帽壹頂、藍色口罩壹個及黑色手套壹副，均沒收；
應執行有期徒刑拾年，扣案之檳榔刀壹把、白色安全帽壹頂、藍
色口罩壹個及黑色手套壹副，均沒收。
    事  實
一、甲○○素行不佳，前曾犯違反麻醉藥品管理條例、強盜、恐
    嚇等罪（均未構成累犯），其中前於民國（下同）92年間所
    犯強盜案件，經本院以92年度訴字第631號刑事判決判處有
    期徒刑8年，後經撤回上訴而確定，甫於97年7月10日因縮短
    刑期假釋出監，現仍在保護管束期間，詎仍不知悔改。甲○○因亟需款項應急，即意圖為自己不法之所有，（1）、於9
    8年1月12日凌晨3時15分許，頭戴白色安全帽、藍色口罩、
    身穿黑色外套、藍色牛仔褲、白色鞋子及黑色手套，持其所
    有客觀上足以對人之生命、身體及安全構成威脅，且具有危
    險性可供兇器使用之檳榔刀1把（長18點5公分，刀柄長8公
    分，刀刃長10點5公分，刀鋒非常銳利。），騎乘其所有之
    車牌號碼EXK-875號機車，前往臺中縣神岡鄉○○路299之1
    號之統一超商。進入前開超商後，立即舉起檳榔刀，喝令正
    在貨架區整理貨品之店員丙○○進入櫃臺區並打開收銀機，
    丙○○佯稱無法打開，甲○○即向其揮舞檳榔刀，並稱：「
    不然準備做師公（台語）」等語，以此脅迫手段，至使丙○○不能抗拒，任由甲○○自行打開櫃臺內之抽屜，取走電話
    儲值卡等62張及香菸4包【共值約新台幣（下同）2萬5000元
    】後，甲○○跑出店外，騎乘上開機車轉往位在臺中縣豐原
    市○○○道○段370號之統一超商。（2）、於同日凌晨3時24
    分許，復持上開檳榔刀進入上開豐原大道之超商店內櫃臺區
    ，舉起檳榔刀指向店員張景程，質問儲值卡在何處，至張景
    程無法抗拒，而指示放置之位置後，甲○○即自行拿取儲值
    卡75張，另見收銀機未關上，亦取走收銀機內之現金2000餘
    元，在甲○○欲離開之際，張景程走出櫃臺欲通知在倉庫休
    息之店長乙○○，甲○○見狀則返回喝令張景程不准過去，
    經張景程退回櫃臺內，甲○○復跟隨進入，再取走遊戲卡共
    206張後，隨即跑出店外，騎乘機車逃逸。張景程叫醒乙○○後，乙○○一路開車尾隨甲○○，發現甲○○進入臺中縣
    豐原市○○路224巷之一心名邸大樓，而報警循線查獲甲○○，並扣得甲○○所有供犯罪所用之檳榔刀1把及其於行搶
    當時為掩藏身分所穿戴白色安全帽1頂、藍色口罩1個、黑色
    手套1副，及當時所穿著之黑色外套、藍色牛仔褲各1條、及
    白色鞋子1雙等衣物（並非專供犯罪所用之物）；另在甲○○之住處房間內，起獲儲值卡1張、遊戲卡等80張、現金300
    元。
二、案經臺中縣警察局豐原分局報請臺灣臺中地方法院檢察署檢
    察官偵查起訴。
    理  由
一、按現行刑事訴訟法為保障被告之反對詰問權，排除具有虛偽
    危險性之傳聞證據，以求實體真實之發見，於該法第一百五
    十九條第一項明定被告以外之人於審判外之言詞或書面陳述
    ，除法律有規定者外，不得作為證據。而刑事訴訟法第一百
    五十九條之一至一百五十九條之四有傳聞法則之例外規定，
    且被告以外之人於審判外之陳述，雖不符前四條之規定，而
    經當事人於審判程序同意作為證據，法院審酌該言詞陳述或
    書面陳述作成時之情況，認為適當者，亦得為證據；當事人
    、代理人或辯護人於法院調查證據時，知有第一百五十九條
    第一項不得為證據之情形，而未於言詞辯論終結前聲明異議
    者，視為有前項之同意，刑事訴訟法第一百五十九條之五定
    有明文。本件檢察官、被告、辯護人並未就本院以下所引用
    被告以外之人於審判外之陳述有所爭執，且迄於言詞辯論終
    結前，均未主張有刑事訴訟法第一百五十九條第一項不得為
    證據之情形，是應認已同意作為證據，且經本院審酌後，認
    無不適當之情形，應認均有證據能力，合先敘明。
二、訊據被告甲○○對於上揭事實坦承不諱，核與被害人丙○○
    、張景程、乙○○分別於警詢及偵查中所證述之情節相符，
    並有監視器錄影翻拍照片、搜索扣押筆錄、扣押物品目錄表
    、贓物認領保管單在卷可憑，復有被告犯罪時使用之檳榔刀
    1把及被告於行搶當時為掩藏身分所穿戴白色安全帽1頂、藍
    色口罩1個、黑色手套1副，及當時所穿著之黑色外套、藍色
    牛仔褲各1條、及白色鞋子1雙等衣物（並非專供犯罪所用之
    物）扣案可佐。足認被告甲○○自白，核與事實相符，堪予
    採信，事證至臻明確，被告甲○○犯行均洵堪認定。
三、核被告甲○○所為，係犯刑法第三百三十條第一項之加重強
    盜罪。被告所犯上開二罪，犯意各別，犯罪構成要件不同，
    應予分論併罰。爰審酌被告甲○○犯罪之動機、目的、手段
    、品行不佳，詳如前述，此有台灣台中地方法院檢察署刑案
    資料查註紀錄表一份在卷可按、所生危害及犯罪後坦認罪愆
    ，頗具悔意，然犯罪後迄今仍未與被害人丙○○、張景程、
    乙○○等人達成民事和解，取得諒解等一切情狀，分別量處
    如主文所示之刑，並定其應執行刑，以資懲儆。扣案之檳榔
    刀一把、白色安全帽一頂、藍色口罩一個及黑色手套一副，
    均為被告甲○○供犯罪所用之物，且屬被告所有，爰均依法
    併予宣告沒收之。至於其餘扣案之物品係其平常穿著使用之
    物品，與本案無關，爰均不依法併予宣告沒收之，併予敘明
    。
據上論斷，應依刑事訴訟法第二百九十九條第一項前段、刑法第
三百三十條第一項、第五十一條第五款、第九款、第十款、第三
十八條第一項第二款，判決如主文。
中    華    民    國    98    年    4     月    3     日
                      刑事第四庭審判長法  官  許金樹
                                      法  官  陳如玲
                                      法  官  洪俊誠
以上正本證明與原本無異。
如不服本判決，應於判決收受送達後10日內向本院提出上訴狀，
上訴於臺灣高等法院臺中分院（並應敘述具體上訴理由及檢附繕
本）。上訴書狀如未敘述上訴理由，應於上訴期間屆滿後20日內
補提上訴理由書於本院（均須按他造當事人之人數附具繕本）「
切勿逕送上級法院」。
                                      書記官  蕭榮峰
中    華    民    國    98    年    4     月    3     日
附錄論罪科刑實體法條文：
刑法第328條（普通強盜罪）：
意圖為自己或第三人不法之所有，以強暴、脅迫、藥劑、催眠術
或他法，至使不能抗拒，而取他人之物或使其交付者，為強盜罪
，處五年以上有期徒刑。
以前項方法得財產上不法之利益或使第三人得之者，亦同。
犯強盜罪因而致人於死者，處死刑、無期徒刑或十年以上有期徒
刑；致重傷者，處無期徒刑或七年以上有期徒刑。
第一項及第二項之未遂犯罰之。
預備犯強盜罪者，處一年以下有期徒刑、拘役或三千元以下罰金
。
刑法第330條第1項（加重強盜罪）：
犯強盜罪而有第321條第1項各款情形之一者，處7年以上有期徒
刑。
刑法第321條（加重竊盜罪）：
犯竊盜罪而有左列情形之一者，處六月以上、五年以下有期徒刑
：
一、於夜間侵入住宅或有人居住之建築物、船艦或隱匿其內而犯
    之者。
二、毀越門扇、牆垣或其他安全設備而犯之者。
三、攜帶兇器而犯之者。
四、結夥三人以上而犯之者。
五、乘火災、水災或其他災害之際而犯之者。
六、在車站或埠頭而犯之者。
前項之未遂犯罰之。


司法院資訊處製作；財團法人民間司法改革基金會備份。
